【裁判字號】    89,交易,299
【裁判日期】    900330
【裁判案由】    過失致死
【裁判全文】
台灣台北地方法院刑事判決              八十九年度交易字第二九九號
    公  訴  人  台灣台北地方法院檢察署檢察官
    被      告  甲○○
右列被告因過失致死案件，經檢察官提起公訴（八十九年度偵字第一五八七０號、第
一五七八三號）及移送併辦（八十九年度偵字第一七四五二號），本院判決如左：
    主    文
甲○○因過失致人於死，處有期徒刑捌月。緩刑貳年。
    事    實
一、甲○○於民國八十九年七月二十六日下午一時五分許，騎乘車號ＦＣＵ－七七一
    號重型機車，沿台北市○○區○○路由北向南方向行駛，途經時速不得超過四十
    公里之台北市○○區○○路、三水街交岔路口，並設有閃光黃燈號誌，表示車輛
    應減速接近，注意安全，小心通過之路段，本應注意駕駛人（包括機器腳踏車）
    駕駛汽車，應遵守道路交通號誌之指示，且在市區道路，行車速度，時速不得超
    過四十公里，並汽車行駛時，駕駛人應注意車前狀況，隨時採取必要之安全措施
    ，依當時情形，又無不能注意之情事，竟疏於注意，貿然以時速六、七十公里速
    度，快速通過上開交岔路口，而疏忽閃光黃燈之警示，並留意車前狀況，隨時採
    取必要之安全措施，適有行人林素霞由台北市○○街西向東方向行走，欲穿越上
    開交岔路口而行走在行人穿越道上，為閃避不及之甲○○所騎乘之機車撞及，身
    軀並飛到停在對向路口等待行人穿越馬路而由陳德庚駕駛車號ＷＲ－九七七號營
    業小貨車左後輪車底，經路人報案未報明肇事人姓名，迨林素霞送醫急救，警員
    前往林素霞就醫之和平醫院處理時，甲○○在場，並當場承認為肇事人。嗣林素
    霞急救無效，延至八十九年七月二十六日下午五時十五分許，因顱內出血、頭部
    鈍創不治死亡。
二、案經台北市政府警察局萬華分局報請及林素霞之母乙○○○訴由台灣台北地方法
    院檢察署檢察官偵查起訴。
    理    由
一、訊據被告甲○○雖坦承於右開時地騎乘機車過失撞擊林素霞之事實不諱，惟辯稱
    ：林素霞並未行走在行人穿越道上云云，然查：右開事實，業據被告甲○○於偵
    查中坦承不諱（見台灣台北地方法院檢察署八十九年度相字第五三三號卷第三十
    頁反面），核與證人陳德庚於警訊、偵查中、證人丙○○於警訊中所為證述相符
    ，並有道路交通事故調查報告表、交通事故談話紀錄表、交通事故補充資料表、
    現場照片三十一張附卷可考，且被害人林素霞確因本件車禍死亡，業經台灣台北
    地方法院檢察署檢察官督同法醫師相驗明確，此有驗斷書、相驗屍體證明書及勘
    驗筆錄在卷足憑，再證人丙○○於警訊中證稱：（問：你與林素霞當時是否步行
    於人行道上﹖路口燈號如何﹖）當時是步行在人行道上西向東方向，燈號是連續
    閃黃燈等語，以證人丙○○與被告無仇隙，當無構詞誣陷被告之理，所為證述堪
    以採信，被告所辯，要無理由。按「駕駛人（包括機器腳踏車）駕駛汽車，應遵
    守交通標誌之指示」、「汽車行車速度在市區道路，無標誌之規定者，時速不得
    超過四○公里」、「汽車行駛時，駕駛人應注意車前狀況，並隨時採取必要之安
    全措施」，分別為道路交通安全規則第二條第一項第二款、第九十條、第九十三
    條第一項第一款、第九十四條第三項定有明文。本件被告騎乘重型機車本應注意
    上開安全規定，且依肇事當時狀況，又非不能注意，竟疏於注意，在設置閃光黃
    燈之交岔路口，未減速接近，小心通過，且未發現當時有林素霞在行人穿越道上
    ，竟以時速六、七十公里速度行駛，終因煞車不及而撞擊林素霞，致林素霞因傷
    重不治死亡，被告有過失甚明。被告之過失行為與被害人林素霞死亡間，具有相
    當因果關係。本件事證明確，犯行洵堪認定。
二核被告所為，係犯刑法第二百七十六條第一項之過失致人於死罪。被告騎乘機車
    ，行經行人穿越道不依規定讓行人優先通行，依道路交通管理處罰條例第八十六
    條第一項之規定加重其刑至二分之一。被告於肇事後，經路人報警未報明肇事人
    姓名，迨林素霞送醫急救，警員前往林素霞就醫之和平醫院處理時，甲○○在場
    ，並當場承認為肇事人，則被告在上開過失致死犯行未為偵查犯罪職權之公務員
    知悉前，不逃避接受裁判而自首，有自首調查表影本在卷為憑，已合於刑法第六
    十二條前段所定對於未發覺之犯罪自首而接受裁判之要件，依法先加後減輕其刑
    。爰審酌被告素行、品行、犯罪手段、所生損害、犯後態度及事後積極與被害人
    家屬達成和解等一切情狀，量處如主文所示之刑。末查被告前未曾受有期徒刑以
    上刑之宣告，此有台灣高等法院檢察署刑案紀錄簡覆表在卷為憑，因一時疏忽而
    觸犯刑章，經此教訓後，當知所警惕而無再犯之虞，所宣告之刑，本院認以暫不
    執行為適當，爰併予宣告如主文所示之緩刑，以勵來茲而啟自新。
三據上論斷，應依刑事訴訟法第二百九十九條第一項前段，道路交通管理處罰條例
    第八十六條第一項、刑法第二百七十六條第一項、第六十二條前段、第七十四條
    第一款，罰金罰鍰提高標準條例第一條前段，判決如主文。
本案經檢察官黃立維到庭執行職務。
中      華      民      國    九十      年      三      月     三十     日
                                      台灣台北地方法院交通法庭
                                                法  官  李  麗  玲
右正本證明與原本無異。
如不服本判決，應於判決送達後十日內向本院提出上訴狀 (應附繕本) ，上訴於
臺灣高等法院。
                                                書記官  江  虹  儀
中      華      民      國      九十      年    三        月    三十    日
附錄本案論罪科刑法條全文：
刑法第二百七十六條第一項
  因過失致人於死者，處二年以下有期徒刑、拘役或二千元以下罰金。


司法院資訊處製作；財團法人民間司法改革基金會備份。
